臺灣臺中地方法院刑事裁定
111年度聲字第2405號
聲  請  人  臺灣臺中地方檢察署檢察官
受  刑  人  黃信凱



上列聲請人因受刑人數罪併罰有二裁判以上，聲請定其應執行之
刑（111年度執聲字第1787號），本院裁定如下：
    主    文
黃信凱犯如附表所示各罪所處之刑，應執行有期徒刑貳年捌月。
    理    由
一、聲請意旨略以：受刑人黃信凱犯如附表所示之罪，先後判決
    確定如附表，爰依刑事訴訟法第477條第1項、刑法第53條及
    第51條第5款規定，聲請定其應執行之刑等語。
二、裁判確定前犯數罪者，併合處罰之。數罪併罰，有二裁判以
    上，分別宣告多數有期徒刑者，於各刑中之最長期以上，各
    刑合併之刑期以下，定其刑期，但不得逾30年，刑法第50條
    第1項前段、第53條、第51條第5款分別定有明文。　　
三、查受刑人黃信凱前於民國（下同）110年1月28日因三人以上
    共同犯詐欺取財罪（共3次）、110年2月1日因三人以上共同
    犯詐欺取財罪（共3次）、110年2月2日因三人以上共同犯詐
    欺取財罪，經本院以110年度金訴字第792號判決分別判處有
    期徒刑1年1月（如附表編號2）、有期徒刑1年2月（共3罪，
    如附表編號4）、有期徒刑1年3月（共2罪，如附表編號1）
    、有期徒刑1年4月（如附表編號3），應執行有期徒刑2年4
    月確定；次於110年1月30日因三人以上共同犯詐欺取財罪，
    經本院以110年度金訴字第1188號判決判處有期徒刑1年1月
    確定（如附表編號5）等情，有上開判決書、臺灣高等法院
    被告前案紀錄表各1份在卷可稽。茲檢察官聲請定其應執行
    之刑，經核與法律規定相符。　　　
四、次按數罪併罰之定應執行之刑，係出於刑罰經濟與責罰相當
    之考量，並非予以犯罪行為人或受刑人不當之利益，為一種
    特別的量刑過程，相較於刑法第57條所定科刑時應審酌之事
    項係對一般犯罪行為之裁量，定應執行刑之宣告，乃對犯罪
    行為人本身及所犯各罪之總檢視，除應考量行為人所犯數罪
    反應出之人格特性，並應權衡審酌行為人之責任與整體刑法
    目的，包含各別刑罰規範之目的、輕重罪間體系之平衡、整
    體犯罪非難評價、各行為彼此間之偶發性、與被告前科之關
    聯性、各行為所侵害法益之專屬性或同一性、數罪對法益侵
    害之加重效應、罪數所反映之被告人格特性與犯罪傾向、社
    會對特定犯罪例如一再殺人或販毒行為處罰之期待等因素，
    在量刑權之法律拘束性原則下，依刑法第51條第5款之規定
    ，採限制加重原則，以宣告各刑中之最長期為下限，各刑合
    併之刑期為上限，但最長不得逾30年，資為量刑自由裁量權
    之外部界限，並應受法秩序理念規範之比例原則、平等原則
    、責罰相當原則、重複評價禁止原則等自由裁量權之內部抽
    象價值要求界限之支配，使以輕重得宜，罰當其責，俾符合
    法律授與裁量權之目的，以區別數罪併罰與單純數罪之不同
    ，兼顧刑罰衡平原則（最高法院96年度台上字第7583號、10
    0年度台上字第21號判決意旨參照）。再者，法院於酌定執
    行刑時，不得違反刑法第51條之規定，並應體察法律規範之
    目的，謹守法律內部性界限，以達刑罰經濟及恤刑之目的。
    法院依刑法第51條第5款定執行刑者，宜注意刑罰邊際效應
    隨刑期而遞減及行為人所生痛苦程度隨刑期而遞增之情形，
    並考量行為人復歸社會之可能性，妥適定執行刑。執行刑之
    酌定，並宜綜合考量行為人之人格及各罪間之關係；審酌各
    罪間之關係時，宜綜合考量數罪侵害法益之異同、對侵害法
    益之加重效應及時間、空間之密接程度，各罪間之獨立程度
    較高者，法院宜酌定較高之執行刑，但仍宜注意維持輕重罪
    間刑罰體系之平衡。
五、本院審酌受刑人黃信凱分別犯如附表各編號所示之罪均為加
    重詐欺取財罪，且犯行均屬同一時期參與同一詐欺集團所為
    ，犯罪類型、罪質、行為態樣、手段、動機均相同、共犯重
    複性高，併合處罰時其責任非難重複之程度相對較高，就訴
    訟實務而言，分別起訴、分別判決確定之案件，與在同一審
    理程序之數罪，經由單一判決所定之應執行刑，前者在嗣後
    另定應執行刑時，其刑度往往遠重於在同一訴訟程序所判決
    之應執行刑，對於被告之權益影響甚鉅，並考量修正後刑法
    刪除連續犯之規定，即採一罪一罰之刑事政策，為避免責任
    非難過度評價及行為人預防需求，暨前述各罪定應執行刑之
    外部界限（各宣告刑中刑期最長之有期徒刑1年4月以上，各
    刑合併之刑期即有期徒刑9年6月）及不利益變更禁止（編號
    1至4所示之罪前經定應執行有期徒刑2年4月，加計編號5所
    示之罪之宣告刑即有期徒刑1年1月，其總和為有期徒刑3年5
    月）等內部界限等一切情狀為整體評價，復參酌受刑人對本
    件定應執行刑之表示「無意見」等情，有受刑人黃信凱對本
    件定應執行刑之陳述意見表1紙在卷可憑（見本院卷第23頁
    ），爰依法定其應執行之刑如主文所示。　　
六、依刑事訴訟法第477條第1項，刑法第53條、第51條第5款，
    裁定如主文。
中　　華　　民　　國　　111 　年　　8 　　月　　23　　日
                    刑事第八庭    法  官  高思大
以上正本證明與原本無異。
如不服本裁定，應於收受送達後5日內向本院提出抗告狀。（應
附繕本）
                                  書記官  黃聖心
中　　華　　民　　國　　111 　年　　8 　　月　　23　　日
附表：
編號   1 2 3 罪名   加重詐欺 加重詐欺 加重詐欺 宣告刑   有期徒刑1年3月(共2罪) 有期徒刑1年1月 有期徒刑1年4月 犯罪日期   110年1月28日(共2次) 110年1月28日 110年2月1日 偵查(自訴)機關 年度案號   臺中地檢110年度偵字第14805號、第17604號、第21003號、第22054號、第22059號、第22585號；移送併辦嘉義地檢110年度偵字第7629號 臺中地檢110年度偵字第14805號、第17604號、第21003號、第22054號、第22059號、第22585號；移送併辦嘉義地檢110年度偵字第7629號 臺中地檢110年度偵字第14805號、第17604號、第21003號、第22054號、第22059號、第22585號；移送併辦嘉義地檢110年度偵字第7629號 最 後 事 實 審 法院  臺中地院 臺中地院 臺中地院  案號  110年度金訴字第792號 110年度金訴字第792號 110年度金訴字第792號  判決日期  110年12月7日 110年12月7日 110年12月7日 確定判決 法院  臺中地院 臺中地院 臺中地院  案號  110年度金訴字第792號 110年度金訴字第792號 110年度金訴字第792號  判決 確定日期  111年5月25日 111年5月25日 111年5月25日 是否為得易科罰金、易服社會勞動之案件   否 否 否 備註   編號1至4定應執行有期徒刑2年4月   
編號   4 5 罪名   加重詐欺 加重詐欺 宣告刑   有期徒刑1年2月(共3罪) 有期徒刑1年1月 犯罪日期   110年2月1日(共2次)、110年2月2日 110年1月30日 偵查(自訴)機關 年度案號   臺中地檢110年度偵字第14805號、第17604號、第21003號、第22054號、第22059號、第22585號；移送併辦嘉義地檢110年度偵字第7629號 臺中地檢110年度偵字第27157號 最 後 事 實 審 法院  臺中地院 臺中地院  案號  110年度金訴字第792號 110年度金訴字第1188號  判決日期  110年12月7日 111年5月12日 確定判決 法院  臺中地院 臺中地院  案號  110年度金訴字第792號 110年度金訴字第1188號  判決 確定日期  111年5月25日 111年6月9日 是否為得易科罰金、易服社會勞動之案件   否 否 備註   臺中地檢111年度執字第6136號（編號1至4定應執行有期徒刑2年4月） 臺中地檢111年度執字第7933號